臺灣板橋地方法院刑事判決　　　　　　　 100年度訴字第54號
公　訴　人　臺灣板橋地方法院檢察署檢察官
被　　　告　朱明君
　　　　　　張文憲
上列被告等因偽造文書等案件，經檢察官提起公訴（99年度偵字
第30712、31609 號），本院判決如下：
    主  文
朱明君共同行使偽造公文書，足以生損害於公眾及他人，處有期
徒刑壹年壹月，偽造「台北地方法院地檢署」公印壹顆、如附表
編號１所示偽造之公印文壹枚及扣案之門號0000000000號行動電
話手機（序號：0000000000000 ）壹支（含SIM 卡壹張）均沒收
；又共同行使偽造公文書，足以生損害於公眾及他人，處有期徒
刑壹年壹月，偽造「台北地方法院地檢署」公印壹顆、如附表編
號２所示偽造之公印文壹枚及扣案之門號0000000000號行動電話
手機（序號：0000000000000 ）壹支（含SIM 卡壹張）均沒收；
又共同偽造公文書，足以生損害於公眾及他人，處有期徒刑壹年
，偽造「台北地方法院地檢署」公印壹顆、如附表編號３所示偽
造之公文書壹紙及扣案之門號0000000000號行動電話手機（序號
：0000000000000 ）壹支（含SIM 卡壹張）均沒收。應執行有期
徒刑貳年陸月，偽造「台北地方法院地檢署」公印壹顆、如附表
編號１、２所示偽造之公印文貳枚、如附表編號３所示偽造之公
文書壹紙及扣案之門號0000000000號行動電話手機（序號：0000
000000000 ）壹支（含SIM 卡壹張）均沒收。
張文憲共同行使偽造公文書，足以生損害於公眾及他人，處有期
徒刑壹年肆月，偽造「台北地方法院地檢署」公印壹顆、如附表
編號１所示偽造之公印文壹枚及扣案之門號0000000000號行動電
話手機（序號：0000000000000 ）壹支（含SIM 卡壹張）均沒收
；又共同行使偽造公文書，足以生損害於公眾及他人，處有期徒
刑壹年肆月，偽造「台北地方法院地檢署」公印壹顆、如附表編
號２所示偽造之公印文壹枚及扣案之門號0000000000號行動電話
手機（序號：0000000000000 ）壹支（含SIM 卡壹張）均沒收；
又共同偽造公文書，足以生損害於公眾及他人，處有期徒刑壹年
月，偽造「台北地方法院地檢署」公印壹顆、如附表編號３所
示偽造之公文書壹紙及扣案之門號0000000000號行動電話手機（
序號：0000000000000 ）壹支（含SIM 卡壹張）均沒收。應執行
有期徒刑年，偽造「台北地方法院地檢署」公印壹顆、如附表
編號１、２所示偽造之公印文貳枚、如附表編號３所示偽造之公
文書壹紙及扣案之門號0000000000號行動電話手機（序號：0000
000000000 ）壹支（含SIM 卡壹張）均沒收。
    事  實
一、朱明君、張文憲與陳彥安、李昭億（陳彥安、李昭億2 人業
    經本院判處罪刑在案）、真實姓名年籍不詳綽號「永」及「
    阿彬」等成年男子組成詐欺集團，共同意圖為自己不法所有
    ，並基於詐欺取財、行使偽造公文書、僭行公務員職權之犯
    意聯絡與行為分擔，先後於：
  (一)民國（下同）99年9 月23日上午9 時許，由上開詐欺集團某
    成員致電李阿硯，佯稱係臺灣臺中地方法院檢察署之王檢察
    官，因李阿硯之國民身分證遭人冒用至銀行開戶，冒用人業
    已遭查獲，但有贓款匯入該帳戶內，為釐清責任，須由李阿
    硯將自身所開立真正帳戶內之存款領出，若能領出即表示其
    帳戶未遭凍結，同時必須將該等領出之款項交由檢察官保管
    ，待結案後即可歸還等語，李阿硯不疑有他，乃依該詐欺集
    團成員之指示，前往銀行提領存款新臺幣（下同）76萬元預
    作交付款項之準備；該詐欺集團成員見上開詐欺手段已奏效
    ，遂通知張文憲至約定之統一超商店接收傳真文件，並將事
    先備妥載有「臺中地方法院地檢署監管科九十九年度存字第
    681 號」、「涉案嫌疑人李阿硯因民國九十九年金字第0098
    613 號87516 案件，經申請人於九十九年九月二十三日受監
    管清查新臺幣柒拾陸萬元整」、「主任檢察官王清杰」等內
    容之文件1 紙，傳真至上開統一超商店由張文憲接收取得，
    張文憲再持事先由陳彥安於同年9 月間在新北市○○區○○
    路附近委請不知情刻印店人員所偽刻之「台北地方法院地檢
    署」公印1 顆（未扣案），加蓋在上開傳真文件上，使該文
    件在形式上具有公文書之外觀（如附表編號１所示），而偽
    造公文書；迨同日（99年9 月23日）下午1 時30分許，李阿
    硯依約持其所提領之上開款項至新北市○○區○○路336 巷
    口等待，李昭億乃駕駛車牌號碼1105-RJ 號自用小客車（車
    主為不知情之李昭億母親王伯腕）搭載陳彥安至該巷口附近
    ，朱明君、「阿彬」則在該地點附近把風，由陳彥安下車向
    李阿硯佯稱其係臺灣臺中地方法院檢察署檢察官王清杰指派
    前來收取76萬元款項之同署檢察官等語，並將上開偽造之公
    文書1 紙交予李阿硯作為收據，而行使偽造公文書，足以生
    損害於李阿硯本人及臺灣臺中地方法院檢察署暨臺灣臺北地
    方法院檢察署之公信力，同時使李阿硯陷於錯誤，而交付上
    開現金76萬元予陳彥安，陳彥安得手後，旋與李昭億、朱明
    君、「阿彬」等人離開現場；嗣張文憲等人先行扣取上開詐
    得款項數額之7%（5 萬3 ,200元）充作彼等之報酬（其中張
    文憲分得1 萬8,400 元、朱明君分得1 萬0,800 元、李昭億
    分得1. 5% 即1 萬1,400 元、陳彥安分得5,000 元、「阿彬
    」分得1%即7,600 元），餘款再由張文憲依該詐欺集團成員
    之簡訊指示，指使李昭億匯至指定之帳戶內。
  (二)99年9 月24日上午9 時許，上開詐欺集團成員見李阿硯未發
    覺受騙，乃另行起意致電李阿硯，佯稱係臺灣臺中地方法院
    檢察署檢察官王清杰，因李阿硯之郵局帳戶內尚有存款，應
    提領25萬元交由檢察官保管，如此則李阿硯所涉及之上開案
    件將可於3 日內結案等語，李阿硯不疑有他，乃依該詐欺集
    團成員之指示前往郵局提領存款25萬元預作交付之準備；該
    詐欺集團成員見前開說詞仍然奏效，遂通知張文憲至約定之
    統一超商店接收傳真文件，並將事先備妥載有「臺中地方法
    院地檢署監管科九十九年度存字第681 號」、「涉案嫌疑人
    李阿硯因民國九十九年金字第0098613 號87516 案件，經申
    請人於九十九年九月二十四日受監管清查新臺幣貳拾伍萬元
    整」、「主任檢察官王清杰」等內容之文件1 紙，傳真至上
    開統一超商店由張文憲接收取得，張文憲再持上開偽造之公
    印加蓋在上開傳真文件上，使該文件在形式上具有公文書之
    外觀（如附表編號２所示），而偽造公文書；迨同日（99年
    9 月24日）上午11時許，李阿硯依約持其所提領之上開款項
    至新北市○○區○○路336 巷口等待，李昭億乃駕駛上開自
    用小客車搭載陳彥安至該巷口附近，朱明君、「阿彬」則在
    該地點附近把風，由陳彥安下車向李阿硯佯稱其係臺灣臺中
    地方法院檢察署檢察官王清杰指派前來收取25萬元款項之同
    署檢察官等語，並將上開偽造之公文書1 紙交予李阿硯作為
    收據，而行使偽造公文書，足以生損害於李阿硯本人及臺灣
    臺中地方法院檢察署暨臺灣臺北地方法院檢察署之公信力，
    同時使李阿硯陷於錯誤，而交付上開現金25萬元予陳彥安，
    陳彥安得手後，旋與李昭億、朱明君、「阿彬」等人離開現
    場；嗣張文憲等人先行扣取上開詐得款項數額之7%（1 萬7
    ,500元）充作彼等之報酬（其中張文憲分得4,375 元、朱明
    君分得1,875 元、李昭億分得1.5%即3, 750元、陳彥安分得
    5,000 元、「阿彬」分得1%即2,500 元），餘款再由張文憲
    依該詐欺集團成員之簡訊指示，指使李昭億匯至指定之帳戶
    內。
  (三)99年9 月28日上午9 時許，上開詐欺集團成員見李阿硯仍未
    發覺受騙，復另行起意致電李阿硯，佯稱係臺灣臺中地方法
    院檢察署檢察官王清杰，李阿硯再交付50萬元之保證金，其
    所涉及之上開案件即可結案，結案後會歸還全部款項等語，
    李阿硯不疑有他，原欲依該詐欺集團成員之指示提領存款，
    然因自身帳戶內已無款項可供提領，乃向其子李明恩求助，
    經李明恩告知李阿硯係遭詐欺集團詐騙後，李阿硯始知受騙
    ，除報警處理外，並向該詐欺集團成員佯稱其家人住院需人
    照顧，須隔日方能交款等語；迨翌日（99年9 月29日）上午
    9 時許，該詐欺集團成員來電指示李阿硯於當日上午至新北
    市○○區○○路488 號仁愛國小門口前交付上開保證金，李
    阿硯因配合警方查緝而佯裝應允，該詐欺集團成員誤認上開
    說詞奏效，遂通知張文憲至約定之統一超商店接收傳真文件
    ，並將事先備妥載有「臺中地檢署監管科收據」、「案號：
    九十九年度金字第0098613 號」、「茲收到受分案申請人李
    阿硯身份證字號：（Ｚ000000000）受監管資金新臺幣伍拾萬
    元整」等內容之文件1 紙，傳真至上開統一超商店由張文憲
    接收取得，張文憲再持上開偽造之公印加蓋在上開傳真文件
    上，使該文件在形式上具有公文書之外觀（如附表編號３所
    示），而偽造公文書，足以生損害於李阿硯本人及臺灣臺中
    地方法院檢察署暨臺灣臺北地方法院檢察署之公信力；同日
    （99年9 月29日）上午11時30分許，李阿硯依約至新北市○
    ○區○○路488 號仁愛國小門口等待，李昭億駕駛上開自用
    小客車搭載陳彥安至該巷口附近，朱明君則在該地點附近把
    風，由陳彥安下車向李阿硯佯稱其係臺灣臺中地方法院檢察
    署檢察官王清杰指派前來收取50萬元款項之同署檢察官等語
    ，旋為埋伏員警當場逮捕，陳彥安等人乃無法詐得財物，而
    未遂，警方並自陳彥安所攜帶之背包中起出該詐欺集團成員
    所有因實施偽造公文書行為所生之上開偽造公文書1 紙（如
    附表編號３所示）、陳彥安所有供其與該詐欺集團成員連繫
    詐騙李阿硯款項事宜所用之行動電話手機1 支（手機序號：
    0000000000000 ，含門號0000000000號之SIM 卡1 張），另
    李昭億、朱明君等人則趁機逃逸離去，同時下午2 時許，陳
    彥安再帶同警方至臺北縣三重市○○路○ 段31號附近查扣上
    開李昭億所駕駛之自用小客車（業已發還予不知情之車主即
    李昭億母親王伯腕），其後李阿硯復提出先前其所收受之上
    開偽造公文書2 紙（如附表編號１、２所示）供警方參辦。
    嗣經警就陳彥安、李昭億部分移送由臺灣板橋地方法院檢察
    署檢察官偵辦後，始偵悉朱明君、張文憲等人亦有涉有上情
    。
二、案經臺灣板橋地方法院檢察署檢察官簽分偵查起訴。
    理  由
壹、證據能力部分：
    本案關於被告張文憲、朱明君之供述及相關筆錄、書證（以
    下所引據者），檢察官、被告2 人均未於本案言詞辯論終結
    前聲明異議（被告2 人表示無意見或不爭執部分─參見本院
    審理卷第62頁背面、第224 頁背面），本院審酌該等供述、
    筆錄、書證作成時之情況，亦無何等違背刑事訴訟程序或顯
    不可信之情形，倘以之作為本案認定犯罪事實之基礎，尚屬
    適當，爰依刑事訴訟法第156 條第1 項、第159 條之5 等規
    定，認均具有證據能力。
貳、實體部分：
一、訊據被告朱明君對於上揭事實坦承不諱，被告張文憲則矢口
    否認有何僭行公務員職權、行使偽造公文書、詐欺取財等犯
    行，辯稱：伊當時並未在現場，亦未參與或知悉被告朱明君
    等人所涉及之上開犯行云云。經查：上揭犯罪事實，業據證
    人即被害人李阿硯於警詢時及偵查中指（證）述綦詳（參見
    臺灣板橋地方法院檢察署99年度偵字25646 號偵查影卷第14
    至20頁、同卷第77至79頁），核與被告朱明君於偵查中、本
    院訊問時及審理時自白之情節相符（參見同署99年度偵字第
    30712 號偵查卷第68至72頁，本院審理卷第16頁背面、第22
    4 頁背面），並與本件詐欺集團成員陳彥安、李昭億嗣於偵
    查複訊時供述之情節相符（參見同署99年度偵字25646 號偵
    查影卷第163 至166 頁），且有卷附之搜索扣押筆錄影本2
    份、扣押物品目錄表影本2 份、贓物認領保管單影本1 紙、
    台新國際商業銀行蘆洲分行存褶影本1 份（戶名：李阿硯）
    、蘆洲民族路郵局存褶影本1 份（戶名：李阿硯）、上開偽
    造之公文書影本3 紙、代保管單影本1 紙（車牌號碼1105-R
    J 自用小客車）、查獲現場暨扣案物品照片影本16幀、物品
    認領保管單暨代保管條影本各1 份（車牌號碼1105-RJ 自用
    小客車）可資佐證，堪信被告朱明君之自白確與事實相符；
    至本件詐欺集團成員陳彥安、李昭億於警詢時及偵查初訊時
    ，暨被告朱明君於偵查初訊時，對於本件詐欺集團成員數、
    分工細節、涉案情節、贓款分配等事項，雖曾有所保留或否
    認，惟觀諸彼等遞次接受警詢及偵訊之歷程，再參核彼等歷
    次供述之內容，顯見本件詐欺集團成員陳彥安、李昭億及被
    告朱明君3 人係因本案偵辦進度之漸次開展，始於嗣後托出
    全盤案情，是彼等先前所為保留或否認本案犯罪情節之供述
    ，自不足採，亦無從憑以動搖本案各該積極證據之證明力。
    次被告張文憲雖以上情置辯，然其確有參與本案詐騙被害人
    李阿硯之歷次行動，業據本件詐欺集團成員陳彥安、李昭億
    於偵查中一致指證無訛（參見同署99年度偵字25646 號偵查
    影卷第16 3至164 頁、第165 頁），觀諸彼等指述被告張文
    憲於本案詐欺行動中居於主導地位、連繫大陸地區成員、收
    取傳真文件及蓋用偽造公印、將詐得款項匯至指定帳戶等具
    體情節，悉與被告朱明君嗣於另次偵查中單獨證述之情節相
    符（參見同署99年度偵字第30712 號偵查卷第68至71頁），
    其中李昭億及被告朱明君一致指稱被告張文憲甫於新竹地區
    參與與本案同類型之詐欺犯罪遭查獲一節，更與卷附被告張
    文憲之前案紀錄表所載內容相符（該案業經臺灣新竹地方法
    院以99年度訴字316 號刑事判決處罪刑在案），足認被告朱
    明君及本件詐欺集團成員陳彥安、李昭億3 人關於被告張文
    憲共同參與本案詐欺行動之證述，確與事實相符，況本院依
    被告張文憲聲請調取其所稱本案發生時其使用之行動電話門
    號通聯紀錄（含基地台位置）查證結果，發現斯時該門號之
    通聯基地台位置均位於屏東縣，顯與被告張文憲供稱係位於
    新北市三重地區不符（參見本院審理卷第68頁背面），益徵
    被告張文憲空言否認犯行辯稱未參與本案犯罪云云，顯屬事
    後圖卸推托之詞，要無足採。綜上所述，本案事證已臻明確
    ，被告2 人犯行均洵堪認定。
三、本案論罪情形，分述如下：
  (一)按刑法上偽造文書罪，係著重於保護公共信用之法益，即使
    該偽造文書所載名義製作人實無其人，而社會上一般人仍有
    誤信其為真正文書之危險，尚難阻卻犯罪之成立。次按所謂
    公印或公印文，係專指表示公署或公務員資格之印信而言，
    即俗稱大印與小官印及其印文；公印之形式凡符合印信條例
    規定之要件而製頒，無論為印、關防、職章、圖記，如足以
    表示其為公務主體之同一性者，均屬之。本件被告等人所偽
    造如附表所示之文書，雖係以「臺中地方法院地檢署監管科
    」之名義製作，而地方法院檢察署實際上並無此單位，然其
    內容均與犯罪偵查事項有關，核與地方法院檢察署之業務相
    當，且一般人鮮少熟知檢察機關之組織，自難以分辨該單位
    是否實際存在，而有誤信該等文書為公務員職務上所製作真
    正文書之危險，故如附表所示之文書，均屬偽造之公文書，
    被告等人於偽造之公文書上，持偽造之「台北地方法院地檢
    署」印章蓋用印文，由該印文外觀可知係代表臺灣臺北地方
    法院檢察署，其樣式亦與政府機關之關防（俗稱大印）近似
    ，顯係偽造上開機關之印信，雖名稱未載「臺灣」，仍足以
    表示公署之資格，而屬偽造之公印及公印文。
  (二)核被告張文憲、朱明君就上揭事實欄一之(一)、(二)部分所為，
    均係犯刑法第216 條、第211 條之行使偽造公文書罪、刑法
    第158 條第1 項之僭行公務員職權罪及刑法第339 第1 項之
    詐欺取財罪，彼等就上揭事實欄一之(三)部分所為，則係犯刑
    法第211 條之偽造公文書罪、刑法第158 條第1 項之僭行公
    務員職權罪及刑法第339 第3 項、第1 項之詐欺取財未遂罪
    。被告2 人與本件詐欺集團成員李昭億、陳彥安、「永」、
    「阿彬」等人間，就上揭事實欄一之(一)、(二)部分，具有犯意
    聯絡及行為分擔，均為共同正犯；彼等2 人與李昭億、陳彥
    安、「永」等人間，就上揭事實欄一之(三)部分，亦具有犯意
    聯絡及行為分擔，均為共同正犯（公訴意旨認「阿彬」亦有
    參與上揭事實欄一之(三)部分之犯行，惟「阿彬」並未參與該
    部分犯行，業據被告朱明君於偵查中供述明確─參見臺灣板
    橋地方法院檢察署99年度偵字第30712 號偵查卷第71頁，是
    公訴意旨就此部分，容有誤會，應予更明）。被告等人利用
    不知情之刻印店人員偽造「台北地方法院地檢署」公印1 顆
    ，為間接正犯。上揭事實欄一之(一)、(二)所示被告等人偽造公
    印及蓋用該公印而偽造公印文之行為，均屬偽造公文書之部
    分或階段行為，渠等偽造公文書進而持之行使，偽造之低度
    行為復為行使之高度行為所吸收，均不另論罪；又上揭事實
    欄一之(三)所示被告等人偽造公印及蓋用該公印而偽造公印文
    之行為，亦屬偽造公文書之部分或階段行為，不另論罪。被
    告等人對被害人行使偽造公文書（第3 次僅有偽造公文書）
    ，並僭行公務員職權之目的，均係為實現對李阿硯詐欺取財
    之犯行，其僭行公務員職權、行使偽造公文書（第3 次為偽
    造公文書）與詐欺取財之行為，彼此間有部分行為之重疊性
    或同一性，係以一行為而觸犯數罪名，為想像上競合犯，而
    應依刑法第55條規定，就事實欄一之(一)、(二)部分，分別從一
    重之行使偽造公文書罪處斷，就事實欄一之(三)部分，從一重
    之偽造公文書罪處斷。另本件被告等人所屬詐欺集團之犯罪
    手法，係先以電話聯絡被害人李阿硯後，再偽造公文書、冒
    充檢察官以實行詐欺取財之犯行，各次偽造公文書均與實行
    僭行公務員職權、詐欺取財犯行之時間為同一日，顯然詐欺
    集團對被害人實行第1 次犯行時，尚未預料仍可對其為第2
    、3 次之犯行，而係詐欺集團第1 次詐騙得逞後，發覺被害
    人仍未起疑，又未見有報警跡象，始另行起意以電話聯絡及
    偽造公文書後對被害人詐騙，是被告等人先後3 次偽造公文
    書冒充檢察官行騙之犯行，在時間差距上可以分開，在刑法
    評價上亦各具獨立性，自可獨立構成犯罪，故被告2 人所犯
    上開行使偽造公文書、行使偽造公文書罪、偽造公文書3 罪
    間，犯意各別，行為互殊，應分論併罰（最高法院99年度台
    上字第7327號刑事判決意旨參照）。爰審酌被告2 人參與詐
    欺集團、偽造檢察機關之公文書、冒充檢察官行使監管他人
    財物，而遂行詐欺取財犯行，非但詐騙被害人畢生辛苦積蓄
    之財產，更嚴重損害檢察機關公信力，危害社會治安甚鉅，
    兼衡彼等之智識程度、詐取或圖得金額大小、參與程度、分
    工角色、犯後態度等一切情狀，分別量處如主文所示之刑，
    並定其應執行之刑，以資懲儆。
四、公訴意旨另以：被告等人於上揭事實欄一之(三)所示時、地向
    被害人李阿硯詐取財物之際，尚有將附表編號３所示之偽造
    公文書交付予被害人，因認被告等人涉有行使偽造公文書罪
    嫌云云，惟本件詐欺集團成員即共犯陳彥安實施上揭事實欄
    一之(三)所示犯行之際，尚未及取出如附表編號３所示之偽造
    之公文書，即當場遭警方逮捕等節，業據證人李阿硯於偵查
    中證述在卷（參見臺灣板橋地方法院檢察署99年度偵字2564
    6 號偵查影卷第81頁），核與共犯陳彥安於偵查中就此部分
    供述之情節相符（參見同偵查影卷第79頁），足見斯時共犯
    陳彥安尚未及行使偽造公文書即遭查獲，而我國刑法並未設
    有行使偽造公文書之未遂犯處罰規定，是被告等人就此部分
    應僅構成偽造公文書罪，公訴意旨逕認被告等人成立行使偽
    造公文書罪云云，容有誤會，本院原應就此部分為無罪之諭
    知，惟公訴意旨認此部分與上揭論罪之偽造公文書部分具有
    吸收（高度行為吸收低度行為）之實質上一罪關係，本院爰
    不另為無罪之諭知。
五、扣案之門號0000000000號行動電話手機（序號：0000000000
    000 ）1 支（含SIM 卡1 張），係共犯陳彥安所有供本案犯
    罪所用之物，業據共犯陳彥安供明在卷，爰依刑法第38條第
    1 項第2 款規定宣告沒收。如附表編號１、２所示偽造之公
    文書各1 紙，因共犯陳彥安已交付予被害人李阿硯所有，非
    屬被告2 人或共犯所有之物，乃無從宣告沒收，惟其上之「
    台北地方法院地檢署」公印文各1 枚，仍屬偽造公印文，應
    依刑法第219 規定，不問屬於犯人與否，分別於上揭事實欄
    一之(一)、(二)部分之各罪項下，宣告沒收之（其上主任檢察官
    王清杰之姓名係直接打字列印而成，不構成署押或印文）；
    又如附表編號３所示偽造之公文書1 紙，尚未交付予李阿硯
    ，仍屬本件詐欺集團成員所有因本案犯罪所生之物，爰依刑
    法第38條第1 項第3 款規定，於上揭事實欄一之(三)部分之罪
    項下，宣告沒收之（其上偽造之公印文毋庸重複宣告沒收）
    。另上揭偽造之「台北地方法院地檢署」公印1 顆，雖未扣
    案，惟尚無證據證明業已滅失，仍應依刑法第219 條規定宣
    告沒收。
據上論斷，應依刑事訴訟法第299 條第1 項前段，刑法第28 條
、第158 條第1 項、第216 條、第211 條、、第339 條第1 項、
第3 項、第55條、第51條第5 款、第219 條、第38條第1 項第2
款、第3 款，刑法施行法第1 條之1 ，判決如主文。
本案經檢察官朱俊銘到庭執行職務。
中    華    民    國  100     年    4     月    8     日
                  刑事第二庭  審判長法  官  王屏夏
                                    法  官  黎錦福
                                    法  官  曹惠玲
上列正本證明與原本無異。
如不服本判決，應於判決送達後10日內敘明上訴理由，向本院提
出上訴狀 (應附繕本) ，上訴於臺灣高等法院。其未敘述上訴理
由者，應於上訴期間屆滿後20日內向本院補提理由書「切勿逕送
上級法院」。
                                    書記官  林進煌
中    華    民    國   100    年    4     月    8     日
附表：
┌──┬───────────────┬──────────┐
│編號│名                          稱│備                註│
├──┼───────────────┼──────────┤
│ １ │偽造「臺中地方法院地檢署監管科│見臺灣板橋地方法院檢│
│    │九十九年度存字第681 號」、日期│察署99年度偵字第2564│
│    │為「中華民國九十九年九月二十三│6 號偵查影卷第42頁（│
│    │日」等內容之公文書上所偽造之「│該偽造之公文書1 紙已│
│    │台北地方法院地檢署」公印文壹枚│交付李阿硯收受，不得│
│    │                              │宣告沒收）。        │
├──┼───────────────┼──────────┤
│ ２ │偽造「臺中地方法院地檢署監管科│見同上偵查影卷第43頁│
│    │九十九年度存字第681 號」、日期│（該偽造之公文書1 紙│
│    │為「中華民國九十九年九月二十四│已交付李阿硯收受，不│
│    │日」等內容之公文書上所偽造之「│得宣告沒收）。      │
│    │台北地方法院地檢署」公印文壹枚│                    │
├──┼───────────────┼──────────┤
│ ３ │偽造「臺中地檢署監管科收據」、│見同上偵查影卷第44頁│
│    │案號為「九十九年度金字第009861│（該偽造之公文書1 紙│
│    │3 號」、日期為「中華民國九十九│尚未交付李阿硯，仍屬│
│    │年九月二十九日」等內容之公文書│被告與共犯所有因犯罪│
│    │壹紙（含其上偽造之「台北地方法│所生之物）。        │
│    │院地檢署」公印文壹枚）        │                    │
└──┴───────────────┴──────────┘
附錄本案論罪科刑法條全文：
中華民國刑法第158條
（僭行公務員職權罪）
冒充公務員而行使其職權者，處 3 年以下有期徒刑、拘役或 5
百元以下罰金。
冒充外國公務員而行使其職權者，亦同。
中華民國刑法第211條
（偽造變造公文書罪）
偽造、變造公文書，足以生損害於公眾或他人者，處 1 年以上
7 年以下有期徒刑。
中華民國刑法第216條
（行使偽造變造或登載不實之文書罪）
行使第 210 條至第 215 條之文書者，依偽造、變造文書或登載
不實事項或使登載不實事項之規定處斷。
中華民國刑法第339條
（普通詐欺罪）
意圖為自己或第三人不法之所有，以詐術使人將本人或第三人之
物交付者，處 5 年以下有期徒刑、拘役或科或併科 1 千元以下
罰金。
以前項方法得財產上不法之利益或使第三人得之者，亦同。
前二項之未遂犯罰之。